臺灣高等法院臺南分院民事裁定　100年度再抗字第10號
再審聲請人　劉通河
再審相對人　劉榮興
　　　　　　劉榮勳
　　　　　　劉榮傳
　　　　　　劉榮裕
上列當事人間因請求排除侵害執行事件，再審聲請人對於中華民
國100年6月30日本院100 年度抗字第98號確定裁定，聲請再審，
本院裁定如下：
    主  文
再審之聲請駁回。
再審聲請費用新臺幣壹仟元由再審聲請人負擔。
    理  由
一、按裁定已經確定，而有民事訴訟法第496 條第1項或第497條
    之情形者，得準用再審程序之規定聲請再審；又提起再審之
    訴，應於30日之不變期間內提起；民事訴訟法第507條、第5
    00 條第1項，分別定有明文。本件裁定因不得再抗告，於民
    國（下同）100年6月30日為裁定時已確定，再審聲請人於10
    0年7月7 日具狀聲請再審，未逾30日之不變期間，自屬合法
    ，應予准許。
二、再審聲請人聲請再審意旨雖略以：原確定裁定誤認「100年3
    月21日至同年4月1日止，每日下午1時至下午6時之期間」為
    執行內容，而非民法第316 條所謂清償期，亦即舊民事訴訟
    法第246 條所謂履行期，或該裁定所謂債權人允許債務人緩
    期給付之履行期間，揆諸最高法院19年上字第15號判例，顯
    有民事訴訟法第496條第1項第1款、第2款適用法規顯有錯誤
    ，及裁定理由與主文矛盾之再審事由。另依再審聲請人於抗
    告時所附之99年度嘉簡字第811 號起訴狀影本，可以證明起
    訴之聲明並無上揭容忍期間之字樣，而係於調解時始有該容
    忍期間之記載，顯見非其允許相對人緩期給付之履行期間，
    乃原確定裁定就該足影響裁定之重要證物，竟漏未斟酌，亦
    有民事訴訟法第497 條之再審事由。爰聲請本件再審，聲明
    求將原確定裁定廢棄，另為適當之處分等語。
三、惟按民事訴訟法第496 條第1項第1款所謂適用法規顯有錯誤
    ，係指確定判決所適用之法規顯然不合於法律規定，或與現
    尚有效之判例、解釋顯然違反者而言，不包括認定事實錯誤
    、取捨證據失當、判決不備理由及在學說上諸說併存致發生
    法律上見解歧異等情形在內，最高法院著有90年度臺再字第
    27號裁判意旨足參。又按民事訴訟法第496 條第1項第2款所
    謂判決理由與主文顯有矛盾，係指判決依據當事人主張之事
    實，認定其請求或對造抗辯為有理由或無理由，而於主文為
    相反之諭示，且其矛盾為顯然者而言，最高法院亦著有80年
    度臺再字第130號判例意旨足參。另按民事訴訟法第466條不
    得上訴於第三審法院之事件，除同法第496 條規定外，其經
    第二審確定之判決，如就足影響於判決之重要證物，漏未斟
    酌者，亦得提起再審之訴；惟所謂「就足影響於判決之重要
    證物，漏未斟酌者。」係指當事人在前訴訟程序已經存在並
    已為證據聲明之證據，前審並未認為不重要而忽略證據聲明
    未為調查，或已為調查而未就調查之結果，於第二審確定判
    決理由中斟酌者，且須足以影響裁判結果而言。申言之，該
    項證物如經斟酌，原判決將不致為如此之論斷；若縱經斟酌
    亦不足影響原判決之內容，或原判決曾於理由中說明其為不
    必要之證據者，則與本條規定之要件不符。
四、經查原確定裁定係以：再審聲請人執臺灣嘉義地方法院 100
    年度嘉簡移調字第1 號調解筆錄為執行名義，聲請該院民事
    執行處對於再審相對人為強制執行，依該調解筆錄所載：「
    相對人等（再審相對人）同意『自民國100年3月21日起至10
    0 年4月1日止，每日下午1時至下午6時之期間』，由聲請人
    （再審聲請人）通行坐落嘉義縣民雄鄉○○段344 地號上建
    物，門牌同上鄉○○村○○路63號1 樓，如附圖所示綠色部
    分走道約1 公尺寬，及對如附圖所示Ｈ部分廚房、Ｉ部分臥
    房進行修繕，並放置修繕用建材於附圖所示Ｊ部分空地。」
    排除侵害之執行名義內容，其上所謂『自民國100年3月21日
    起至100 年4月1日止，每日下午1時至下午6時之期間』，屬
    再審相對人容忍再審聲請人通行、修繕及置放建材之期間，
    為該執行名義之執行內容，與債權人允許債務人緩期給付之
    履行期間不同，苟再審相對人不遵行該容忍義務，再審聲請
    人仍應依執行名義所載範圍，聲請執行法院為強制執行，逾
    此範圍即無執行名義可資依據等由，認再審聲請人於100年4
    月12日具狀聲請原法院執行處，對再審相對人為本件強制執
    行時，已逾該執行名義所載再審相對人之容忍期間，應不得
    為強制執行，而裁定駁回再審聲請人之抗告，經核並無不合
    。且該駁回抗告之確定裁定內容，核亦與最高法院19年上字
    第15號判例，所揭示僅得於確定判決之範圍內聲請強制執行
    之意旨無違，其理由與主文更無矛盾之處，再審聲請人任指
    有民事訴訟法第496條第1項第1款、第2款適用法規顯有錯誤
    ，及裁定理由與主文矛盾之再審事由，已無理由。至再審聲
    請人於抗告時所附之99年度嘉簡字第811 號起訴狀影本，因
    該案已改成調解事件，並經原法院另以100 年度嘉簡移調字
    第1 號調解成立，而據為本件之執行名義，則該起訴狀原起
    訴聲明內容如何，均已因事後之調解互相讓步成立，而不得
    再執原起訴聲明意旨，否認事後調解成立之內容，縱原確定
    裁定未斟酌該起訴狀，亦難認有民事訴訟法第49 7條之再審
    理由。至再審聲請人苟曾因再審相對人之防阻，致未能於上
    揭容忍期間內，滿足執行名義之目的，而因此受有損害，核
    屬另一事件，尚與本件有無聲請再審之理由無涉。
五、據上論結，本件再審之聲請為無理由，應依民事訴訟法第50
    7條、第502條第2項、第95條、第78條，裁定如主文。
中    華    民    國   100    年    8     月    5     日
                  民事第一庭    審判長法  官  丁振昌
                                      法  官  李素靖
                                      法  官  林永茂
上為正本係照原本作成。
不得抗告。
中    華    民    國   100    年    8     月    5     日
                                      書記官  謝素嬿